【裁判字號】    95,上訴,2212
【裁判日期】    951229
【裁判案由】    違反毒品危害防制條例
【裁判全文】
臺灣高等法院高雄分院刑事判決        95年度上訴字第2212號
上  訴  人  臺灣高雄地方法院檢察署檢察官
上  訴  人
即  被  告  甲○○
                    （現在高雄分監執行中）
上列上訴人因被告違反毒品危害防制條例案件，不服臺灣高雄地
方法院95年度訴字第2937號中華民國95年11月8 日第一審判決（
起訴案號：臺灣高雄地方法院檢察署95年度毒偵緝字第428 號，
移送併辦案號：同檢察署95年度毒偵字第7509、8553號），提起
上訴，本院判決如下：
    主  文
原判決撤銷。
甲○○施用第一級毒品，累犯，處有期徒刑壹年肆月。
    事  實
一、甲○○前因違反肅清煙毒條例案件，經臺灣高雄地方法院於
    民國（以下同）84、85年間，分別以84年度訴字第3243號、
    85年度訴字第416 號判決判處有期徒刑3 年2 月、3 年5 月
    ，並定其應執行刑有期徒刑6 年5 月確定，87年11月25日因
    縮短刑期假釋出監，嗣又因施用毒品案件，經臺灣高雄地方
    法院以88年度毒聲字第7966號裁定送勒戒處所觀察、勒戒後
    ，認有繼續施用傾向，復經臺灣高雄地方法院以88年度毒聲
    字8508號裁定送強制戒治，於89年4 月8 日停止戒治，並由
    臺灣高雄地方法院檢察署檢察官以89年度戒毒偵字第1327號
    為不起訴處分確定，又於假釋期間中因犯前揭施用毒品案件
    ，故經撤銷假釋，於上開停止戒治後接續執行殘刑，甫於92
    年6 月10日縮短刑期執行完畢；嗣又再因施用毒品案件，經
    臺灣高雄地方法院分別以93年度訴字第1208號、94年度訴字
    第1166號判處有期徒刑10月、1 年確定，上開2 罪經接續執
    行，於95年5 月24日縮刑期滿假釋出監。詎甲○○仍不知悔
    改，於前述觀察、勒戒及強制戒治執行完畢釋放後，5 年內
    再犯施用毒品之罪，迭經臺灣高雄地方法院於93、94年間，
    以前揭判決分別判處有罪確定後，詎其仍未戒除毒癮，因癮
    而需接續每隔2 至4 天施用1 次毒品，乃於前揭強制戒治執
    行完畢釋放後5 年內，復基於施用第一級毒品海洛因之接續
    犯意，自95年6 月20日起至同年10月6 日止，在高雄市○○
    區○○街73巷9 號住處，以注射針筒加入礦泉水稀釋毒品海
    洛因之方式，接續以約每2 至4 日1 次之頻率，施用第一級
    毒品海洛因，嗣於下列時地被查獲：（一）因前開毒品案件
    經假釋付保護管束期間中，由其依規定主動於95年6 月21日
    前往高雄地方法院檢察署接受採尿送驗後，呈嗎啡陽性反應
    ，而查悉上情。（二）再於95年8 月3 日22時55分許，在高
    雄市○○區○○路與金福路口，因形跡可疑又被查獲。（三
    ）又於95年10月6 日8 時30分許，在高雄市○○區○○街73
    巷9 號又被查獲。
三、案經臺灣高雄地方法院檢察署檢察官主動簽分偵查起訴，暨
    高雄市政府警察局移送臺灣高雄地方法院檢察署檢察官併案
    審理。
    理  由
一、按除被告所犯為死刑、無期徒刑、最輕本刑為3 年以上有期
    徒刑之罪或高等法院管轄第一審案件者外，於已經被告就被
    訴事實為有罪之陳述時，經審判長告知被告簡式審判程序之
    旨，並聽取公訴人及被告甲○○之意見後，依刑事訴訟法第
    273 條之1 第1 項之規定，裁定進行簡式審判程序，先此敘
    明。
二、上開施用第一級毒品海洛因之事實，業據被告甲○○於原審
    及本院審理中坦承不諱，且被告歷次為警採尿送驗結果，均
    確呈嗎啡陽性反應，此有臺灣檢驗科技股份有限公司95年7
    月6 日濫用藥物尿液檢驗報告（檢體編號：000000000 號）
    、高雄市立凱旋醫院95年8 月14日濫用尿液檢驗報告（檢體
    編號：L 專-95501號）、高雄市立凱旋醫院95年10月23日濫
    用尿液檢驗報告（檢體編號：A00000000 號）各1 紙，暨臺
    灣高雄地方法院檢察署受保護管束人尿液檢體監管紀錄表、
    高雄市政府警察局保安警察大隊毒品案件嫌疑人尿液採證代
    碼對照表各1 紙附卷可稽，足徵被告甲○○施用毒品之自白
    與事實相符，堪以採信。又被告甲○○前因施用毒品案件，
    經臺灣高雄地方法院以88年度毒聲字第7966號裁定送勒戒處
    所觀察、勒戒後，認有繼續施用傾向，復經臺灣高雄地方法
    院以88年度毒聲字8508號裁定送強制戒治，於89年4 月8 日
    停止戒治，並由臺灣高雄地方法院檢察署檢察官以89年度戒
    毒偵字第1327號為不起訴處分確定，又於假釋期間中因犯前
    揭施用毒品案件，故經撤銷假釋，於上開停止戒治後接續執
    行殘刑，甫於92年6 月10日縮短刑期執行完畢等情，有臺灣
    高等法院被告前案紀錄表、刑案資料查註紀錄表、全國施用
    毒品案件紀錄表在卷可稽，是被告甲○○於強制戒治執行完
    畢後，5 年內再犯毒品危害防制條例第10條第1 項之罪，亦
    堪認定，事証明確，其犯行已堪認定。
二、被告甲○○施用第一級毒品，核係犯毒品危害防制條例第10
    條第1 項之施用第一級毒品罪。被告甲○○持有第一級毒品
    進而施用，其持有之低度行為，應為施用之高度行為所吸收
    ，不另論罪。被告甲○○前雖經強制戒治，惟未戒除毒癮，
    其毒癮需接續每隔2 至4 天施用1 次毒品，其仍有接續施用
    毒品之犯意，其於95年8 月3 日及95年10月6 日又被查獲施
    用毒品部分雖未据起訴，惟此部分與起訴部分有接續犯之一
    罪關係，亦為起訴效力所及，本院自得一併審究。又被告甲
    ○○因違反肅清煙毒條例案件，經臺灣高雄地方法院於84、
    85年間，分別判處有期徒刑3 年2 月、3 年5 月，並定其應
    執行刑有期徒刑6 年5 月確定，87年11月25日因縮短刑期假
    釋出監，於假釋期間中因犯前揭施用毒品案件，故經撤銷假
    釋後，於92年6 月10日縮短刑期執行完畢等情，有被告甲○
    ○之前案紀錄表1 份在卷可憑，其於徒刑之執行完畢後，5
    年內故意再犯本件有期徒刑以上之罪，為累犯，應累犯規定
    加重其刑。
三、原審予以論科，固非無見，惟查被告甲○○施用毒品已有毒
    癮，其毒癮需接續每隔2 至4 天施用1 次毒品，其仍有接續
    施用毒品之犯意，其於95年8 月4 日起至同年10月6 日又接
    續施用毒品部分，原審未及審究，尚有未洽，檢察官上訴請
    求就被告甲○○自95年8 月4 日起至同年10月6 日又被查獲
    接續施用毒品部分併案審判，為有理由，原判決自應予撤銷
    改判。審酌被告甲○○前因違反毒品危害防制條例案件，經
    送觀察、勒戒及強制戒治後，仍未能徹底戒絕毒品，再犯本
    件施用毒品罪，顯見其無戒毒悔改之意，惟念其施用毒品，
    乃戕害一己之身體健康，所為尚未害及他人，及犯後坦承犯
    行等一切情狀，爰量處有期徒刑1 年4 月。
據上論結，應依刑事訴訟法第369 條第1 項前段、第364 條、第
299 條第1 項前段，毒品危害防制條例第10條第1 項，刑法第11
條、第47條第1 項，判決如主文。
本案經檢察官林應華到庭執行職務。
中    華    民    國    95    年    12    月    29    日
                  刑事第六庭  審判長法  官  王憲義
                                    法  官  李璧君
                                    法  官  張盛喜
以上正本證明與原本無異。
如不服本判決應於收受本判決後10日內向本院提出上訴書狀，其
未敘述上訴理由者，並得於提起上訴後10日內向本院補提理由書
狀（均須按他造當事人之人數附繕本）「切勿逕送上級法院」。
中    華    民    國    95    年    12    月    29    日
                                    書記官  林明威
附錄本件判決論罪科刑法條：
毒品危害防制條例第10條
施用第一級毒品者，處6 月以上5 年以下有期徒刑。


司法院資訊處製作；財團法人民間司法改革基金會備份。
